臺灣花蓮地方法院民事裁定　　　　　　　100年度訴字第183號
聲　請　人　康德興
相 對 人即
原　　　告　長隆水泥股份有限公司
法定代理人　陳阿秀
訴訟代理人　黃健弘律師
相 對 人即
被　　　告　家康建設股份有限公司
法定代理人　陳玉青
本院審理相對人間請求拆屋還地事件，聲請人具狀聲明訴訟參加
，本院裁定如下：
    主  文
訴訟參加之聲請駁回。
參加費用由聲請人負擔。
    理  由
一、按就兩造之訴訟有法律上利害關係之第三人，為輔助一造起
    見，於該訴訟繫屬中，得為參加，民事訴訟法第第58條第1
    項定有明文。惟當事人對於第三人之參加，得聲請法院駁回
    ，民事訴訟法第60條第1項前段亦有明文。而民事訴訟法第
    58條第1項所稱有法律上利害關係之第三人，係指第三人在
    私法或公法上之法律關係或權利義務，將因其所輔助之當事
    人受敗訴判決有致其直接或間接影響之不利益，倘該當事人
    獲勝訴判決，即可免受不利益之情形而言，且不問其敗訴判
    決之內容為主文之諭示或理由之判斷，祇須其有致該第三人
    受不利益之影響者，均應認其有輔助參加訴訟之利益而涵攝
    在內，以避免裁判歧異及紛爭擴大或顯在化。至僅有道義、
    感情、經濟、名譽或其他事實上之利害關係者，則不與焉，
    此有最高法院97年度臺抗字第414號判決意旨可參。是得參
    加訴訟者，必其於訴訟之兩造間法律爭議有利害關係，否則
    ，即無參加訴訟之必要，而所謂法律上利害關係，係指第三
    人在私法上之地位，因其所輔助當事人一造敗訴，將受直接
    或間接之不利益而言，如僅有道義、情感、經濟上或其他事
    實上之利害關係，即不應准許。
二、聲請意旨略以：聲請人受相對人即原告長隆水泥公司委任辦
    理清理土地上無權占有之事務，並有依約履行、墊款買受建
    物清償長隆水泥公司債務，將建物登記為相對人即被告家康
    公司所有，上述情事因其受有全權處理之委任，相對人長隆
    水泥公司不得向家康公司主張拆屋，且長隆水泥公司應與其
    會算處理委任應得對價，而為主參加訴訟之聲請等語。
三、經查，委任他人全權處理事務，並不使本人喪失自行處理自
    己事務之權利。本件原告長隆水泥公司依所有物返還請求權
    之法律關係，請求被告家康公司拆屋還地，應與聲請人及長
    隆水泥公司間之委任關係，無直接之關連。聲請意旨未主張
    自己就系爭建物有何法律上之權利存在，亦無其他具體說明
    有何種法律上利害關係，尚難認其對本件原告之訴訟勝負結
    果有何法律上之利害關係存在。參照前述說明，聲請人聲請
    參加訴訟，自有未合，應予駁回。
四依民事訴訟法第60條第1 項前段、第86條第1 項前段，裁定如
  主文。
中    華    民    國   100    年    12    月    20    日
                        台灣花蓮地方法院民事庭
                                法  官  沈培錚
以上正本係照原本作成。
如不服本裁定，應於裁定送達後10日內向本院提出抗告狀（應抄
附繕本），並繳納抗告費新臺幣壹仟元。
中    華    民    國   100    年    12    月    20    日
                                書記官  胡旭玫